# 请教陈版：线上课程开发费用能否资本化？

提问人：phoenixfzhang 时间：2021-03-05 08:05:04
请教：在线教育行业，线上课程能够多次销售，那与线上课程录制直接相关的录制费用、产品部门人工成本、外聘老师劳务成本等，能否进行资本化处理？比照研发费用资本化条件，个人认为，似乎应该可以？如果可以资本化，实践中，是否需以取得版权为前提呢？

回答人：chenyiwei
线上课程的开发可以参照《企业会计准则第 6 号——无形资产》对企业内部研发项目的规定处理，如符合条件，也可以资本化，但实务中可能类似案例较少。资本化的关键是能够带来未来经济利益，不一定以取得法律上认可的版权注册为前提。